Inventaris van de archieven van het Gerechtshof te 's-Gravenhage (1930) 1945-1979 (1986), de Raad van Beroep van de Directe Belastingen (1935) 1940-1957 en het Scheidsgerecht van de Vermogensaanwasbelasting 1949-1957
Nationaal Archief, Den Haag
Belastingen op vermogen en inkomsten zijn eigenlijk pas aan het einde van de negentiende eeuw en in het begin van de twintigste eeuw tot ontwikkeling gekomen. Met de invoering van de vermogensbelasting bij de wet van 27 september 1892 (Staatsblad, nummer 223) kon de aangeslagene in beroep gaan tegen uitspraken van de belastingsinspecteur, die de aanslag had opgelegd. De Raden van Beroep voor de Vermogensbelasting werden in verband daarmee bij besluit van 13 april 1893 (Staatsblad, nummer 75) als bijzondere colleges ingesteld. In de provincie Zuid-Holland werden raden geïnstalleerd in Dordrecht, Rotterdam, 's-Gravenhage en Leiden. Teven werd er in Zeeland een raad in Middelburg opgericht.
Bij de wet van 16 april 1896 (Staatsblad, nummer 72) werden vervolgens ook nog de Raden van Beroep voor de Personele belasting opgericht. Laatstgenoemde raden waren belast met het behandelen van beroepen tegen de door de directeur der Directe Belastingen, invoerrechten en accijnzen op bezwaarschriften gedane uitspraken. De personele belasting was gebaseerd op de huurwaarde en het aantal deuren en vensters, haardsteden, meubilair, inwonende dienstboden en paarden.
De instelling van de Raden van Beroep voor de Directe Belastingen, welk terrein tot dat jaar aan de twee bovengenoemde speciale Raden was toevertrouwd, viel samen met de tijdens de Eerste Wereldoorlog voor het eerst in Nederland ingevoerde belasting op inkomsten. Deze Raden behandelden beroepschriften tegen aanslagen van Directe Belastingen en deden daarin uitspraak. Zij werden ingesteld bij wet van 19 december 1914 (Staatsblad, nummer 564). Deze wet bracht een aanzienlijke verbetering in de belastingrechtspraak en is tot de invoering van de belastingkamer in 1957 in hoofdlijnen ongewijzigd gebleven.
In 1916 werd er onder de naam verdedigingsbelasting " ter gedeeltelijke bestrijding der kosten van den oorlogstoestand" zelfs een buitengewone vermogensbelasting ingevoerd.
De belasting van Naamloze Vennootschappen, die aanvankelijk uit de wetten op het Patentrecht en de belasting bedrijfinkomsten (1893) in de wet inkomstenwet (1914) was opgenomen, werd op 11 januari 1918 in een nieuwe tot heffing eener dividend- en tantièmebelasting ondergebracht. Het winstaandeel van een onderneming (dividend) werd samen met de tantième (de aanvullende beloning op basis van bruto- of nettoresultaten) uitbetaald aan de aandeelhouders (= eigenaren), de commissarissen en de leden van de Naamloze Vennootschappen.
Onder Koningin Wilhelmina werd bij wet in 1928 (Staatsblad, nummer 373) besloten dat er in elke provincie een Raad van Beroep zou worden gevestigd. Daarin was het ressort 's-Gravenhage als volgt omschreven: "Het gedeelte der provincie van Zuid-Holland omvattende de gemeente 's-Gravenhage, Monster, 's-Gravenzande en de inspectiën der Directe Belastingen te 's-Gravenhage, 2de Afdeeling, en Delft; standplaats 's-Gravenhage". Binnen het ressort 's-Gravenhage waren Rotterdam, Leiden, Middelburg en 's-Gravenhage zelf als standplaats aangewezen. Mettertijd veranderde de gemeenten, waarmee de Haagse Raad van Beroep voor de Directe Belastingen bemoeienis had. In 1941 (Staatscourant 10 maart 1941, nummer 48) en op 30 januari 1951 (Staatsblad, nummer 31) ressorteerden hieronder de gemeenten, die bij de belastinginspectiën te 's-Gravenhage en Delft waren ingedeeld.
De Raad bestond uit drie leden, van wie één werd benoemd door Gedeputeerde Staten van de provincie, één door de arrondissementsrechtbank tot welk rechtsgebied de raad behoorde, en één door de minister van Financiën. De voorzitter werd benoemd door de ministers van Justitie en Financiën. De raad koos uit zijn midden een secretaris. De Raad van Beroep hield zijn zittingen in één van de gerechtszalen van het Gerechtshof. De administratie was daarentegen in de loop van de tijd op verschillende locaties gehuisvest, onder andere in de panden Kazernestraat 68, Laan van Meerdervoort 27 en Zeestraat 86.
De omvang van de Raad van Beroep in Leeuwarden was kennelijk zo klein dat deze in 1950 ten huize van de secretaris was gehuisvest. Zie: Staatscourant 10 maart 1950, nummer 50.
In 1928 besliste de Raden van Beroep voor de Directe Belastingen over aanslagen, ontheffingen en navorderingen betreffende:
Inkomstenbelasting
Vermogensbelasting
Verdedigingsbelastingen
Dividend- en tantièmebelastingen
Personele belastingen
Gemeentelijke inkomstenbelasting
Plaatselijke inkomstenbelasting, niet in de Rijksbelasting geregeld
Straatbelasting, zakelijke bedrijfsbelasting (artikel 265b Gemeentewet) en
Aanslagen volgende op de Wet op de belasting Doode hand.
Zoals gebruikelijk kon men ook tegen deze uitspraken bij de Hoge Raad in cassatie gaan.
Tot de vele zaken, die in 1940 door de bezetter werden aangepast, behoorde ook een aantal nieuwe belastingbesluiten, t.w.:
Winstbelasting op Naamloze en Commanditaire vennootschappen van 26 juli 1940
Loonbelasting van 5 december 1940
Inkomstenbelasting van 29 mei 1941
Commissarissenbelasting van 29 mei 1941
Dividendbelasting van 24 juni 1941
Superdividendbelasting (dividendbeperking) van 15 augustus 1941
Vennootbelasting van 30 april 1942 en
Vermogenbelasting van 30 april 1942.
Na de oorlog kwamen er twee wetten: de Vermogensaanwasbelasting (VAB) (wet 19 september 1946, nummer G 264) en de Vermogensheffing ineens (wet 11 juli 1947 nummer H 238) om de tijdens de bezettingperiode opgeblazen vermogens van zwarthandelaren en collaborateurs door eenmalige heffingen aan te pakken, de zogenaamde OW (Oorlogswinst)-ers of oweeërs.
Deze term werd ook tijdens de Eerste Wereldoorlog gebruikt. Zie: Ewoud Sanders, `Een oweeër met sjako en sjamberloek', NRC Handelsblad, 8 juli 2005.
Tenslotte kwam er in 1951 (Staatsblad 1950, nummer K 598) een nieuwe personele belastingwet.
Als gevolg van de enorme toename van te behandelen procesdossiers werd in 1953 (Staatscourant 9 april, nummer 68) besloten tot het instellen van een enkelvoudige kamer. Vanaf die tijd moesten zaken worden afgedaan door één belastingrechter, zoals ingeval van een niet-ontvankelijk verklaring. Maar daarmee waren de problemen die er sinds de invoering van de wet in 1918 waren nog niet opgelost. De rechtspraak werd nog steeds in hoofdzaak uitgevoerd door personen, die elders een hoofdfunctie vervulden. Het ontbrak hen vooral in de laatste jaren vaak aan tijd om zich ten aanzien van nieuwe ontwikkelingen voldoende te oriënteren, waardoor de belastingrechtspraak niet altijd voldeed aan de eisen, die men er in redelijkheid aan kon stellen. Ook kon de toegenomen hoeveelheid van de te berechten zaken door een aantal raden niet meer tijdig worden verwerkt. Ten slotte bracht de organisatorische opzet vele moeilijkheden op het stuk van een verantwoorde personeelsbezetting met zich mede.
Deze bovengenoemde bezwaren van de Raden van Beroep werden bij wet van 17 mei 1956 (Staatsblad 323) opgeheven, toen de nieuw ingestelde belastingkamers van de gerechtshoven hun taken overnamen.
Scheidsgerecht van de Vermogensaanwas; Belastingkamer 's-Gravenhage
Bij beschikking van den Ministers van Financiën en van Justitie werd in 1948 (Staatsblad, nummer I 545) het Scheidsgerecht voor de vermogensaanwasbelasting (VAD) ingesteld, zoals in artikel 41 van de wet van 19 september 1946, tot heffing van een vermogensaanwasbelasting (Staatsblad G 264) was gesteld. Zij was belast met de behandeling van bezwaren tegen aanslagen van de hiervoor genoemde wet.
Dit college was ingedeeld in vijf kamers met als standplaats 's-Hertogenbosch, Arnhem, 's-Gravenhage, Amsterdam en Leeuwarden. Elke kamer had een voorzitter of een plaatsvervangende voorzitter en twee leden, die allen in meer dan één kamer zitting konden hebben.
De voorzitter van een kamer " in den lande " van het Scheidsgerecht kon binnen 14 dagen na de dagtekening van een uitspraak van deze kamer de uitspraak met de daarop betrekking hebbende stukken voorleggen aan de centrale kamer voor de vermogensaanwasbelasting.
In 1949 (Staatscourant 10 augustus 1949, nummer 154) werd de instructie betreffende de behandeling van een bij het Scheidsgerecht ingediend beroepschrift vastgesteld.
Kort daarvoor was in mei 1949 in de Surinamestraat te 's-Gravenhage gesproken over de oprichting van een Haagse kamer. Het secretariaat daarvan werd gevestigd aan de Laan van Meerdervoort 27, later aan het Lange Voorhout 27a, Zeestraat 86, Koninginnegracht 33 en ten slotte aan het R.J. Schimmelpennnincklaan 20, waar het secretariaat van de centrale kamer in 1952 al was gehuisvest.
Belastingkamers
Zie voor dit onderwerp ook: G.Chr. Kok, `De start van onze belastingkamers in 1957' in: Informatieblad Gerechtshof-Parket, jaargang 5 nummer 1 (2000), pag. 338-340. Idem, In dienst van het recht: uit de geschiedenis van het Gerechtshof 's-Gravenhage en de daaraan voorafgegane hoven (1428-heden) (Hilversum 2005), pag. 167-174.
Op basis van de Wet administratieve rechtspraak werden er met ingang van 17 mei 1957 (Staatsblad, nummer 32) bij de gerechtshoven enkelvoudige- en meervoudige belastingkamers ingesteld. Bij Koninklijk Besluit van 1 maart 1957, nummer 35 (Staatscourant 8 maart 1957, nummer 48) werd een tweede meervoudige en een derde en vierde enkelvoudige kamer ingesteld. Een aantal dat in latere jaren tot zes zou uitgroeien. In de praktijk hield de enkelvoudige kamer zich bezig met beroepen van verschillende belastingwetten. Bij de meervoudige kamers was daarentegen sprake van een kamerverdeling, die meer afhankelijk was van het vakspecialisme van de leden van de desbetreffende kamers.
Wie het niet eens was met een door de belastingsdienst opgelegde aanslag of beslissing moest eerst een bezwaarschrift indienen bij de belastinginspecteur. Deze nam daarop een beslissing. Was de indiener van het bezwaarschrift het hiermee ook niet eens, dan kon hij beroep aantekenen bij het Gerechtshof. De belastingkamers vonnisten dus in eerste aanleg uitsluitend inzake beroepen in belastingzaken.
Deze zaken werden in principe in enkelvoudige kamers behandeld. De verdeling naar de verschillende kamers werd geregeld door de oudste in rang zijnde voorzitter van de meervoudige belastingkamer. Dit kon zijn op basis van het financieel belang of de ingewikkeldheid van de zaak. Tegen deze uitspraken kon cassatie worden ingesteld bij de Hoge Raad. De door dit college behandelde zaken werden uitsluitend in meervoudige kamers behandeld en meestal ter afdoening naar een ander Gerechtshof verwezen.
In 's-Gravenhage was het gerechtgebouw in 1956 te klein om er nog belastingkamers te huisvesten, zodat er recht werd gesproken in het gebouw van de afdeling rechtspraak van de Raad voor het Rechtsherstel aan de Koninginnegracht 24 te 's-Gravenhage.
De Commissie van Toezicht bij het Jeugdhuis van Bewaring "De Sprang"
Door de invoering van het nieuwe Wetboek van Strafrecht in 1886, waardoor de Franse Code Pénal na 75 jaar buiten werking werd gesteld, werd de inrichting van het gevangeniswezen herzien. In het kader daarvan werden twee nieuwe wetten (de beginselenwet Gevangeniswezen en de Gevangenismaatregel) ingevoerd, waardoor er een nieuwe nu nog bestaande tweedeling in misdrijven en overtredingen kwam. Het daarin vervatte strafstelsel was vrij overzichtelijk: drie hoofdstraffen (gevangenis, hechtenis en geldboete) en bijkomende straffen. De gevangenissen werden bij de Gestichtenwet van 1884 onderscheiden in strafgevangenissen, Huizen van Bewaring en Passantenhuizen. De strafgevangenissen waren bestemd voor veroordeelden, de Huizen van Bewaring voor inbewaringstelling van kortgestraften, voor preventief gehechten en nog niet veroordeelden en de Passanthuizen voor doortrekkende gedetineerden en andere onder bewaring vervoerd wordende personen, in afwachting van hun definitieve bestemming. Tot de invoering van de nieuwe Gevangenismaatregel in 1953 (Staatsblad, nummer 237) was er weinig sprake van een landelijke uniformiteit betreffende onder andere ten aanzien van status, bestemming, capaciteit, de situatie van de gebouwen en het materieel, regiem en personeelformatie.
Het beheer van de gestichten werd uitgevoerd door een directeur en een College van Regenten, die toezicht hielden op alle zaken die het gesticht betroffen. Bij het besluit van 23 mei 1953 (Staatsblad, nummer 237) werd het beheer toevertrouwd aan de directeur en een Commissie van Toezicht. In dit bestuurcollege zaten ook leden van de Rechterlijke Macht, die er ambtshalve lid van waren en voor de duur van vijf jaar werden benoemd. De taak van deze commissie was drieledig: toezicht, advies en een rechtsprekende taak in het kader van de behandeling van klaagschriften, waarover verderop meer.
In 's-Gravenhage was er na 1953 zelfs sprake van twee Commissies van Toezicht voor de strafgestichten (Gevangenis I, Centrale Penitentiaire Inrichtingen, Gevangenis II en Huis van Bewaring II) en voor Huis van Bewaring I (het latere Jeugdhuis van Bewaring "De Sprang"). In 1972 werd bepaald dat de laatstgenoemde inrichting in het vervolg als "gevangenis 's-Gravenhage" zou worden aangeduid.
In artikel 14 van de nieuwe Gevangenismaatregel uit 1932 was al een mogelijkheid gecreëerd voor het uiten van een schriftelijke klacht tegenover een lid van het College van Toezicht. In 1953 werd in een wetsartikel (Staatsblad, nummer 237, artikel 12) zelfs bepaald dat men dit in ongecensureerde vorm kon doen. Later kregen de gedetineerden in 1976 (Staatsblad, nummer 58) nog het recht om hun beklag te doen bij de beklagcommissie. Eén van de leden daarvan hield maandelijks spreekuur voor de gedetineerden, waardoor dit instituut de naam van maandcommissie kreeg.
De beklagcommissie werd benoemd door en uit de Commissie van Toezicht. Als voorzitter trad bij voorkeur een met rechtspraak belast lid van de Rechterlijke Macht op. De secretaris van degene die ook als zodanig bij het college van Toezicht optrad. De gedetineerden hadden de mogelijkheid om tegen een beslissing op het klaagschrift beroep in te stellen. Zo nodig konden zij dit ook bij de sectie gevangeniswezen van de Centrale Raad doen tegen een beslissing van de voorzitter van de beklagcommissie.
Functionarissen en hun taak
President en raadsheren
Het Gerechtshof bestaat uit een president, een vice-president, een aantal raadsheren en raadsheren plaatsvervanger. Deze worden door de Kroon bij Koninklijk Besluit voor het leven benoemd en bij het bereiken van de zeventigjarige leeftijd ontslagen. Wanneer er een plaats openvalt, maakt het Gerechtshof een lijst van aanbevelingen van drie kandidaten in alfabetische volgorde, die dan aan de Kroon wordt aangeboden.
Met uitzondering van de enkelvoudige kamer voor belastingzaken vonnissen de Gerechtshoven met drie raadsheren.
Vereisten voor het vervullen van deze functies zijn:
het Nederlanderschap,
een leeftijd van tenminste dertig jaar,
een doctoraat in de rechtswetenschap of meestertitel in de rechten bij een Nederlandse universiteit.
bij benoeming tot vice-president, raadsheer en tot raadsheer-plaatsvervanger geldt dat zij die voor 1 maart 1972 de hoedanigheid van kandidaat-notaris bezaten of de hoedanigheid van meester in de rechten hebben verkregen door het afleggen van het dotoraal examen in de fiscaal juridische studierichting dan wel voor die datum met goed gevolg het examen in de belastingwetenschappen aan de Rijksbelastingacademie of een daarmee gelijk gesteld examen hebben afgelegd.
Griffiers
Voor de administratieve ondersteuning worden een griffier en een aantal substituut-griffiers toegevoegd. De griffier van het Gerechtshof staat aan het hoofd van de administratieve dienst en is tevens belast met het beheer van het gebouw en de archieven. De griffiers worden door de Kroon tot wederopzegging aangesteld.
Vereisten voor het vervullen van deze functies zijn:
het Nederlanderschap
een leeftijd van tenminste vijfentwintig jaar, maar nog niet de leeftijd van zeventig jaar hebben bereikt
een doctoraat in de rechtswetenschappen of een meestertitel
Griffie-ambtenaren
Deze functionarissen worden aangesteld door de minister van justitie en verrichten werkzaamheden ten behoeve van de inwendige (interne) dienst van het Gerechtshof en de griffie.
Overzicht van namen van leden van de rechterlijke macht over de periode 1945-1979, ressort Den Haag
m.u.v. substituten, plaatsvervangers en leden van het Openbaar Ministerie
Dit overzicht is op de volgende bronnen gebaseerd: G.Chr. Kok, a.w., 251-260; Naamlijst Rechterlijke macht 1966-1979; Staatsalmanak voor het Koninkrijk der Nederlanden, diverse jaren; Register van Leden van het Gerechtshof te 's-Gravenhage, enz. (inventarisnummers 1988-1994 van deze inventaris).
.
Presidenten
Datum van benoeming
8-okt-41 mr. A.A.F.W. van Romondt
17-mrt-47 mr. H.E. Cost Budde
26-sept-49 mr. Th. L. van Berckel
19-mei-59 mr. B.F. Verveen
22-okt-63 mr. L. Vliegenthart
30-dec-69 mr. A.J.M. van Moorsel
14-jan-74 mr. H.K.A. Stoffels
Vice-Presidenten
Datum van benoeming
17-okt-42 mr. Prof. H.A. Idema
Informatieblad Gerechtshof-PG, 3e jrg. nr. 2 (1999); Biografisch Woordenboek van Nederland (eindred. J. Charité en A.J.C.M. Gabriëls), dl. IV ('s-Gravenhage 1994), pag. 213-214.
6-mrt-42 mr. H.E. Cost Budde
3-dec-45 mr. T.L van Berckel
14-mei-47 mr. Dr. B.I. Zijlstra
20-oct-49 mr. S.N.B. Halbertsma
13-jul-50 mr. G. Scholten
1-mei-52 mr. Jhr. Dr. T.W.C. Calkoen
23-febr-53 mr. J.L.L. Wery
24-febr-54 mr. A.W.J. van Vrijberghe de Coningh
15-nov-54 mr. B.F. Verveen
30-jan-57 mr. A. Huijgen
30-jan-57 mr. W.G.F. Borgerhoff Mulder
19-sept-57 mr. L.van Lookeren Campagne
25-nov-57 mr. Prof. H. Schuttevaêr
4-jun-57 mr. E.A. Zorab
21-apr-58 mr. P. Meijjes
27-mei-58 mr. G.L.W. Gratama
19-mei-59 mr. C.G. Bijleveld
8-sept-60 mr. L. Vliegenthart
9-mrt-62 mr. A.J.M. van Moorsel
19-okt-64 mr. J.J. de Klerck
1-nov-64 mr. M.Ch. de Jong
2-nov-64 mr. A.J. Veldman
20-mrt-68 mr. A.J.W. van Royen
30-dec-69 mr. A. Slotemaker
5-nov-70 mr. L.L. Neppérus
25-mei-71 mr. H.K. A. Stoffels
3-jul-72 mr. S.H. Sieperda
19-aug-72 mr. W.B. Plantenga
27-feb-73 mr. P. Hazendonk
25kt-74 mr. J.J.M. Braun
27-sept-76 mr. E.J. Rosen Jacobson
27-sept-76 mr. J.A. Polak
4-Febr-77 mr. P.J. Kostense
23-dec-77 mr. J.C.A. Engel
3-mrt-79 mr. P.A. Roggen
17-jul-79 mr. P. Erdman
Raadsheren
Datum van benoeming
10-jan-27 mr. A.A.F.W. van Romondt
13-okt-27 mr. W.Lunsingh Tonckens
15-apr-29 mr. H.E. Cost Budde
21-okt-33 mr. P.W.J. Bijnen
20-jul-34 mr. Th.L. van Berckel
6-nov-35 mr. dr. B.I. Zijlstra
26-jan-38 mr. S.N.B. Halbertsma
21-febr-38 mr. G. Scholten
16-jan-39 mr. Jhr. Dr. T.W.C. Calkoen
26-mei-39 mr. H. Haga
10-mei-40 (-45?) mr. A.L.M. van Berckel
6-mrt-42 mr. J.L.L.Wery
8-mei-42 mr. A.W.J. van Vrijberghe de Coningh
15-dec-42 mr. B.F. Verveen
26-sept-45 mr. G.H.B. van den Boom
26-sept-45 mr. A. Huijgen
9-jul-46 mr. J.H.van Laer
2-nov-47 mr. M.A. van Rijn van Alkemade
5-jan-49 mr. Jhr. C.I. van der Wijck
5-jan-49 mr. Jhr. P.G.M. van Meeuwen
13-febr-50 mr. H.Th.A. van der Loos
13-apr-50 mr. W.G.F. Bogerhoff Mulder
30-nov-50 mr. G.L.W. Gratama
29-dec-50 mr. J. Versteeg
13-apr-51 mr. C.G. Bijleveld
20-febr-52 mr. L. van Lookeren Campagne
20-mrt-52 mr. L. Vliegenthart
17-jun-52 mr. J. Milders
10-jul-53 mr. G. Wijers
11-febr-55 mr. A.J.M. van Moorsel
8-febr-56 mr. C.A. de Meijere
30-jan-57 mr. Prof. H. Schuttevaêr
30-jan-57 mr. P. Meijjes
30-jan-57 mr. J.J. de Klerck
30-jan-57 mr. L.L. Neppérus
4-jun-57 mr. E.A. Zorab
4-jun-57 mr. A.J. Veldman
24-sept-57 mr. M.Ch. de Jong
4-mrt-58 mr. A.J.W. van Royen
28-mei-58 mr. A. Slotemaker
9-jul-58 mr. W.B. Plantenga
24-dec-58 mr. Jhr. H. de Ranitz
21-dec-59 mr. J.H.C.M. van Meerwijk
12-dec-60 mr. L.J van Gelein Vitringa
26-jan-61 mr. H.K.A. Stoffels
20-jul-61 mr. S.H. Sieperda
20-jul-61 mr. P. Hazendonk
19-jul-62 mr. R. Prins
20-dec-63 mr. J.J. M. Braun
17-jul-64 mr. J.A. Polak
17-jul-64 mr. Rosen Jacobson
15-febr-65 mr. G.J. Braak
3-apr-67 mr. P.J. Kostense
16-jan-68 mr. P.A. Roggen
23-jul-68 mr. A.S. Fransen van de Putte
12-mei-69 mr. P. Erdman
26-mei-70 mr. J.W. Ellis
24-jul-71 mr. J. Hollander
28-sept-71 mr. H. Pos
3-jul-72 mr. C.N. van der Ham
5-jan-73 mr. P.J. Bijleveld
5-jan-73 mr. S. Stoffer
4-juli-73 mr. J.C.A. Engel
21-juli-73 mr. J. Veldstra
28-mei-74 mr. H.W. Mulder
3-jun-74 mr. S. Stutvoet
6-juli-74 mr. M.J. Heikens
17-jan-75 mr. A. Vonk Noordegraaf
11-mei-76 mr. G. Ch. Kok
3-jun-76 mr. S. Stutvoet
14-jul-76 mr. J. Post
24-jul-76 mevr. mr. L.A. Barendsen-Cleveringa
Zij was de eerste vrouwelijke raadsheer. Zie: Kok, a.w., pag. 185-190.
28-okt-76 mr. R. van der Veen
26-jan-77 mr. C.A. van der Beek
2-sept-77 mr. W.A. van Deth
4-febr-78 mr. A.C. de Groot
27-juni-78 mr. H.L. Krans
3-jul-78 mevr. mr. S.J.M. van Delden-van den Belt
18-apr-79 mr. G.J. Zuurmond
27-apr-79 mevr. mr. M. G. Bröcker
27-apr-79 mr. P.P. Vreede
28-juli-79 mr. Chr. H.M. Jansen
21-dec-79 mr. H. de Groot
Griffiers
Datum van benoeming
26-sept-45 mr. H. Seret Opzoomer
16-dec-49 mr. L. de Vries
13-mei-60 mr. I. van Woerden
22-dec-70 mr. G. van Everdingen
Overzicht van namen van de voorzitters en secretarissen van de Raden van Beroep voor de Directe Belastingen over de periode 1914 - 1957
m.u.v. de plaatsvervangende voorzitters en secretarissen en leden
Staatsalmanak voor het Koninkrijk der Nederlanden, 1916-1932, 1934-1936, 1937, 1946, 1947, 1949-1953, 1956.
Voorzitters
Datum van benoeming
30-apr-51 Mr. J.A. Loeff
Staatscourant 29 mei 1951, nummer 101, plaatsvervangend voorzitter Mr. C. Stemberg.
ca. 1922 Mr. K.W. Brevet
31-mrt-39 Mr. W.L. Tonckens
Staatscourant 27 maart 1951, nummer 59, eervol ontslag bij KB van 9 maart 1951, nr. 51.
19-mrt-51 Mr. A.W.J. van Vrijberghe de Coningh
Staatscourant 6 april 1951, nummer 67.
Secretarissen
Datum van benoeming
ca. 1916 Mr. C. Stemberg
ca. 1918 Mr. L. Bijbau
ca. 1928 Mr. J.A. de Meijier
ca. 1930 Mr. J.D. Verbroek
ca. 1932 Mr. A. Slaager
21-mrt-40 Jhr. mr. R.W.J den Tex
16-okt-41 Mr. J.J.M. Braun
Staatscourant 29 september 1954, nummer 188, m.i.v. 16 september 1954 eervol ontslag verleend uit zijn betrekking van tweede secretaris.
30-aug-54 Mr. J. Biemond
Staatscourant 24 september 1954, nummer 185, m.i.v. 16 september 1954 benoemd tot tweede secretaris bij KB van 30 augustus 1954.
Overzicht van namen van de voorzitters, leden en secretarissen van het Scheidsgerecht van de vermogensaanwasbelastingkamer 's-Gravenhage over de periode 1948-1957
Voorzitters(plv)
Datum van benoeming
1-apr-49 Mr. A.W.J. van Vrijberghe de Coningh
Staatscourant 25 april 1949, nummer 79. Dit geldt tevens voor de benoemingen van de secretaris en de leden.
1-nov-48 Mr. J.L.L. Wery
Weekblad der belastingen 1949. Staatscourant 5 november 1948, nummer 215. Nederlands Juristenblad 1973, nummer 950.
Secretaris
Datum van benoeming
1-apr-49 Jhr. mr. R.W.J. Den Tex
Leden (plv)
Datum van benoeming
1-apr-49 M.J. Harts
1-apr-49 A. van den Hoek
1-apr-49 Mr. J.J. de Reede
Overzicht van namen van de leden van de Rechterlijke Macht van de belastingkamer van het Gerechtshof te 's-Gravenhage
m.u.v de plaatsvervangende leden
Staatscourant 11 maart 1957, nummer 49. Kok, a.a.. Weekblad voor fiscaal recht 1957, pag. 237
.
Bij de instelling in 1957:
Eerste meervoudige kamer
Mr. A.W.J. van Vrijberghe de Coningh, vice-president
Prof. mr. H. Schuttevaêr, raadsheer
Mr. L. L. Neppérus, raadsheer
Tweede meervoudige kamer
Mr. W.G.F. Borgerhoff Mulder, vice-president
Mr. P. Meijjes, raadsheer
Mr. J.J. Klerck, raadsheer
Eerste enkelvoudige kamer
Prof. mr. H. Schuttevaêr, raadsheer
Tweede enkelvoudige kamer
Mr. P. Meijjes, raadsheer
Derde enkelvoudige kamer
J.J. Klerck, raadsheer
Vierde enkelvoudige kamer
Mr. L.L. Neppérus, raadsheer
In 1968:
Staatscourant 23 juli 1968, nummer 140.
Eerste meervoudige kamer
Mr. P. Meijjes, vice-president
Mr. L. L. Neppérus, raadsheer
Mr. P.J. Kostense, raadsheer
Tweede meervoudige kamer
J.J. Klerck, vice-president
Mr. W.B. Plantenga, raadsheer
Mr. G.J. Braak, raadsheer